臺灣高等法院臺中分院刑事判決　　　　　　　　　　九十三年度上易字第八三四號
　　上　訴　人　臺灣苗栗地方法院檢察署檢察官
　　被　　　告　丁○○
右上訴人因被告竊盜案件，不服臺灣苗栗地方法院九十三年度易字第二二四號中華民
國九十三年五月二十八日第一審判決（起訴案號：臺灣苗栗地方法院檢察署九十三年
度偵字第一三七五號、第一七一九、第一七九九號；移
栗地方法院檢察署九十三年度偵字第二三七五號），提起上訴，本院判決如左：
    主      文
原判決撤銷。
丁○○連續竊盜，處有期徒刑壹年肆月。
扣案之鑰匙貳支，沒收。
    事      實
一、丁○○基於為自己不法所有之概括犯意，先於民國（下同）九十二年十一月二十
    九日某時在苗栗縣竹南鎮竹南農會附近之光復路巷口（起訴書原記載係於九十二
    年十一月三十日，在上述竹南農會附近之建國路某處，業據公訴人於原審當庭更
    正），持其所有之鑰匙一支（未據扣案），啟動張勝嘉所有而停放該處之車號Ｊ
    ＢＴ—五八○號重型機車電門鎖，而竊得該機車；復於同年十二月一日十一時許
    ，再於竹南農會前，因見甲○○（起訴書誤為王容月）所有之車牌號碼ＨＯＦ—
    一○七號重型機車鑰匙並未取下，隨即啟動該機車而竊取之，供己代步之用。又
    於九十三年四月二十二日十五時許，在頭份鎮○○街一四八號前，持其所有之鑰
    匙一支啟動乙○○所有車號ＣＤＮ—四一○號重型機車電門鎖（按該機車原於同
    年月二十日六時許，在竹南鎮○○街慈佑醫院前失竊），而竊取之，得手後，旋
    將該機車車牌丟棄，騎乘該機車代步使用，嗣於同日二十時許，丁○○因騎乘該
    重型機車而未懸掛車牌，為警於苗栗縣竹南鎮新南里十二鄰五谷王二十號前攔檢
    ，而當場查獲，並扣得丁○○所有供行竊乙○○所有車號ＣＤＮ—四一○號重型
    機車之鑰匙一支。復於九十三年六月十四日十四時許，在苗栗縣竹南鎮山住里七
    十九號清寧橋下，以其自備之鑰匙，啟動丙○○所有之車牌號碼ＳＤＤ─六四八
    號輕型機車，將之竊為己有，得手後，於九十三年六月十五日十二時五十分許，
    在苗栗縣竹南鎮○○里○○路一五○號前，因騎乘上開機車未戴安全帽，經警攔
    截而查獲，並扣得丁○○所有行竊上開丙○○所有之車牌號碼ＳＤＤ─六四八號
    輕型機車之鑰匙一支。
二、案經苗栗縣警察局竹南分局報請臺灣苗栗地方法院檢察署檢察官及同署檢察官簽
    分後而偵查起訴及移送本院併案審理。
    理      由
一、訊據被告丁○○對於右揭連續四次竊盜之事實均坦承不諱，核與被害人張勝嘉、
    甲○○、乙○○、丙○○分別於警詢時指述被害情節大致相符，復有上述被害人
    出具之贓物認領保管單四紙、贓車及現場照片共十幀附卷及鑰匙二支扣案可證，
    綜上各節，被告上述自白確與事實相符，而堪採信。是本件事證已臻明確，被告
    犯行洵堪認定。
二、核被告所為，係犯刑法第三百二十條第一項之竊盜罪。被告先後四次竊盜犯行，
    時間緊接，方法相同，所犯係構成要件相同之罪，顯係基於概括犯意反覆為之，
    為連續犯，應依刑法第五十六條規定，以一罪論，並加重其刑。臺灣苗栗地方法
    院檢察署九十三年度偵字第二三七五號移送本院併案審理之被告於九十三年六月
    十四日十四時許，在苗栗縣竹南鎮山住里七十九號清寧橋下，竊取丙○○所有之
    車牌號碼ＳＤＤ─六四八號輕型機車之犯行，雖未經起訴，惟與前開業經原審法
    院檢察署檢察官起訴之被告竊盜部分犯行，有連續犯之裁判上一罪關係，為起訴
    效力所及，本院自得併予審理，原審法院認被告罪證明確予以論罪科刑，固非無
    見，惟原審判決未及審酌併案之有關被告於被告於九十三年六月十四日十四時許
    ，在苗栗縣竹南鎮山住里七十九號清寧橋下，竊取丙○○所有之車牌號碼ＳＤＤ
    ─六四八號輕型機車之連續犯行，尚有未洽，且被告犯有四次竊盜犯行，原審判
    決僅以被告經起訴之三次竊盜犯行，認：「被告前未曾受有期徒刑以上刑之宣告
    ，有臺灣高等法院被告全國前案紀錄表在卷可按，被告坦承犯行，尚有悔意，其
    經此偵審程序教訓，當知所警惕而無再犯之虞，綜核各情，認對其所宣告之刑，
    以暫不執行為適當，併予宣告緩刑四年，緩刑期內付保護管束，以啟自新」等語
    ，顯未及審酌被告嗣於九十三年六月十四日十四時許，在苗栗縣竹南鎮山住里七
    十九號清寧橋下，竊取丙○○所有之車牌號碼ＳＤＤ─六四八號輕型機車之犯行
    ，原審認被告當知所警惕而無再犯之虞，顯僅以被告經起訴之三次竊盜犯行為判
    斷，亦未有洽，原審法院檢察署檢察官亦執上開原審未及審酌被告經移送併本院
    審理之竊取丙○○所有之車牌號碼ＳＤＤ─六四八號輕型機車犯行，且本院蒞庭
    之公訴檢察官亦於本院指摘原審判決諭知被告受緩刑之宣告為不當，被告不應受
    緩刑之宣告（詳見本院九十三年八月五日審理筆錄第八頁），指摘原審判決不當
    ，即有理由，原審判決既有上開可議之處，自應由本院將原審判決予以撤銷改判
    。爰審酌被告犯罪之動機、目的、手段，犯罪所生之危害非重以及其行竊之次數
    達四次以及被告犯罪後即坦承犯行，態度良好暨公訴人之求刑等一切情狀，量處
    被告有期徒刑一年四月；扣案而用以竊取車牌號碼ＣＤＮ—四一○號重型機車之
    鑰匙一支以及行竊上開丙○○所有之車牌號碼ＳＤＤ─六四八號輕型機車之鑰匙
    一支，均係被告所有且係供本件犯罪所用之物乙節，業據被告陳明在卷，爰依刑
    法第三十八條第一項第二款之規定併予宣告沒收；至被告持以竊取車號ＪＢＴ—
    五八○號機車之鑰匙一支，因未據扣案，為免將來執行之困難，爰不併予宣告沒
    收，附此敘明。另被告因嗣後復有第四次竊盜犯行，本院認被告尚未達「當知所
    警惕而無再犯之虞」之事實，爰不予以緩刑之宣告，併此指明。
據上論斷，應依刑事訴訟法第三百六十九條第一項前段、第三百六十四條、第二百九
十九條第一項前段，刑法第五十六條、第三百二十條第一項、第三十八條第一項第二
款，罰金罰鍰提高標準條例第一條前段，判決如主文。
本案經檢察官戊○○到庭執行職務。
中      華      民      國      九十三  年      八      月      十九    日
                                臺灣高等法院臺中分院刑事第三庭
                                      審判長法  官  陳  朱  貴
                                            法　官　劉　連　星
                                            法　官　胡　忠　文
右正本證明與原本無異。
不得上訴。
                                            書記官  許  美  惠
中      華      民      國      九十三  年      八      月      二十    日
附錄論罪科刑法條
刑法第三百二十條第一項
意圖為自己或第三人不法之所有，而竊取他人之動產者，為竊盜罪，處五年以下有期
徒刑、拘役或五百元以下罰金。
                                                                        Ａ
